臺灣高雄地方法院刑事判決　　　　　　　94年度訴字第3980號
公　訴　人　臺灣高雄地方法院檢察署檢察官
被　　　告　甲○○
上列被告因違反毒品危害防制條例案件，經檢察官提起公訴（94
年度毒偵字第8881號），本院於準備程序進行中，被告為有罪之
陳述，經告知簡式審判程序之旨，並聽取檢察官及被告之意見後
，本院合議庭裁定由受命法官獨任改依簡式審判程序審理，並判
決如下：
    主  文
柯健佑連續施用第一級毒品，處有期徒刑拾月，扣案海洛因壹包
（淨重零點零肆公克，空包裝重零點貳肆公克）沒收銷燬之。
    事  實
一、柯健佑前因施用毒品案件，經本院裁定送觀察、勒戒後，認
    有繼續施用毒品之傾向，再經本院裁定令入戒治處所施以強
    制戒治1 年，嗣屆滿3 月且處遇成效評定合格，經本院裁定
    停止戒治，所餘戒治期間付保護管束，而於民國90年2 月22
    日釋放出所，嗣於90年8 月21日交付保護管束期滿未經撤銷
    視為戒治期滿，並經臺灣高雄地方法院檢察署檢察官於90年
    8 月29日以90年度戒毒偵字975 號為不起訴處分在案；又因
    施用毒品案件，經本院裁定令入戒治處所施以強制戒治1 年
    ，嗣屆滿3 月且處遇成效評定合格，經本院裁定停止戒治，
    所餘戒治期間付保護管束，而於92年5 月2 日釋放出所，復
    因違反保護管束應遵守事項情節重大，經本院裁定撤銷停止
    戒治，令入戒治處所施以強制戒治（尚未執行因法律修正報
    結），刑案部分則經本院於92年4 月23日以92年度訴字第70
    8 號判決處有期徒刑8 月在案；又因竊盜案件，經本院於91
    年12月24日以91年度訴字第3281號判決處有期徒刑1 年2 月
    在案，並與前開毒品案件裁定應執行有期徒刑1 年9 月；又
    因竊盜案件，經本院於93年3 月25日以93年度易字第175 號
    判決處有期徒刑8 月；上述各有期徒刑入監接續執行後於94
    年5 月24日縮短刑期假釋出監，尚在假釋期間。詎柯健佑猶
    未悛悔，於強制戒治執行完畢釋放後5 年內，復基於施用第
    1 級毒品之概括犯意，自94年8 月14、15日間至94年9 月29
    日上午10時許，在高雄縣鳳山市○○路14巷2 弄6 號住處，
    以摻在菸內燃燒吸食之方式，連續施用第1 級毒品海洛因數
    次，約每日施用2 、3 次。嗣於94年9 月29日晚間7 時2 分
    許，在高雄縣鳳山市○○街與安寧街口為警查獲，並扣得柯
    健佑施用之海洛因1 包（淨重0.04公克，空包裝重0.24公克
    ）。
二、案經高雄縣政府警察局鳳山分局報告臺灣高雄地方法院檢察
    署檢察官偵查起訴。
    理  由
一、本件被告柯健佑所犯係毒品危害防制條例第10條第1 項之施
    用第1級毒品罪，其法定刑係死刑、無期徒刑、最輕本刑為3
    年以上有期徒刑以外之罪，被告於準備程序進行中就被訴事
    實為有罪之陳述，經告知簡式審判程序之旨，並聽取其與檢
    察官之意見後，本院認無不得或不宜改依簡式審判程序進行
    之情事，爰依刑事訴訟法第273 條之1 第1 項規定，裁定本
    件由受命法官獨任改依簡式審判程序審理，合先敘明。
二、訊據被告柯健佑對於前揭施用第1 級毒品海洛因之事實供承
    不諱，而其為警所採尿液經送以酵素免疫分析法初步篩檢，
    再以氣相層析質譜儀法確認，呈嗎啡陽性反應，有臺灣檢驗
    科技股份有限公司濫用藥物尿液檢驗報告（報告編號：KH20
    05A0000000）暨尿液採集編號對照表附卷可稽，又被告為警
    扣得白粉1 包經送鑑驗結果，含海洛因成分，且淨重為0.04
    公克、空包裝重為0.24公克，此有卷附法務部調查局94年12
    月9 日調科壹字第220021714 號鑑定通知書為憑，足徵被告
    之自白與事實相符，堪予採信。又被告有如犯罪事實欄所列
    前科紀錄，有臺灣高等法院被告前案紀錄表、臺灣高等法院
    在監在押全國路表、臺灣高雄地方法院檢察署檢察官90年度
    戒毒偵字第975 號不起訴處分書、本院92年度訴字第708 號
    判決書在卷可參，堪認被告確於強制戒治執行完畢釋放後5
    年內，再犯本件施用第1 級毒品海洛因之罪。本件事證明確
    ，被告犯行洵堪認定，自應依法論科。
三、核被告所為，係犯毒品危害防制條例第10條第1 項之施用第
    1 級毒品罪。被告持有海洛因之低度行為為其施用海洛因之
    高度行為所吸收，毋庸另論。被告先後數次施用海洛因行為
    之時間緊接，所犯構成要件相同，顯係基於概括犯意而為，
    應依刑法第56條連續犯規定論以一罪，並加重其刑。檢察官
    起訴意旨雖僅認被告於為警採尿回溯24小時內有1 次施用海
    洛因犯行，然其餘部分之施用犯行與起訴部分有裁判上一罪
    之連續犯關係，為起訴效力所及，本院均應予以審究。茲審
    酌被告前因施用毒品案件，經觀察、勒戒及強制戒治、判刑
    後，猶未悛悔而再為本件連續施用毒品犯行，足見其毒癮匪
    淺，然念其犯後尚能供承犯行，態度良好，且毒癮戒絕確實
    不易，又其施用毒品乃戕害自身健康而未直接危害他人，以
    及犯罪之動機、手段等一切情狀，量處如主文所示之刑，以
    資懲儆。扣案海洛因1 包（淨重0.04公克，空包裝重0.24公
    克，送鑑結果業如前述）為被告施用之毒品，業經其供明在
    卷，應依毒品危害防制條例第18條第1 項前段規定，諭知沒
    收銷燬之。
據上論斷，應依刑事訴訟法第273 條之1 第1 項、第299 條第1
項前段，毒品危害防制條例第10條第1 項、第18條第1 項前段，
刑法第11條、第56條，判決如主文。
本案經檢察官黃碧玉到庭執行職務。
中　　華　　民　　國　　94　　年　　12  　月　　27  　日
            鳳山刑事第2 庭法　官  譚德周
以上正本證明與原本無異。
如不服本判決，應於收受送達後10日內向本院提出上訴書狀。
中　　華　　民　　國　　94　　年　　12　　月　　27　　日
 　　　　　　　　　       書記官  廖美玲
附錄法條：毒品危害防制條例第10條第1 項
毒品危害防制條例第10條
施用第一級毒品者，處 6 月以上 5 年以下有期徒刑。
施用第二級毒品者，處 3 年以下有期徒刑。
